臺灣嘉義地方法院民事裁定  100年度簡聲抗字第8號
抗  告  人  陳華祥
相  對  人  黃素蓉
上列當事人間給付票款事件，抗告人對於中華民國100年6月22日
本院嘉義簡易庭100年度嘉簡聲字第41號民事裁定提起抗告，本
院裁定如下：
    主  文
抗告駁回。
抗告費用新臺幣壹仟元由抗告人負擔。
    理  由
一、抗告意旨略以：抗告人於本案屬被害人，抗告人與相對人黃
    素蓉素不相識，本院 100年度嘉簡字第19號判決書，抗告人
    並未收訖。且在該案審理期間，抗告人即陳明係遭詐術騙取
    系爭支票，並提出證據，但審理庭並未深入調查即作成判決
    ，故提起抗告。
二、按法院未於訴訟費用之裁判確定其費用額者，第一審受訴法
    院於該裁判有執行力後，應依聲請並得依職權以裁定確定之
    ，民事訴訟法第91條第1 項定有明文。次按依民事訴訟法第
    495條之1第1項準用同法第449條第 1項之結果，抗告法院認
    抗告為無理由者，應為駁回抗告之裁定。查抗告人與相對人
    間給付票款事件，經本院嘉義簡易庭於民國100年3月17日以
    100 年度嘉簡字第19號判決確定，訴訟費用由抗告人負擔，
    嗣經本院核發前開民事判決確定證明書；復再經相對人聲請
    本院嘉義簡易庭確定本件訴訟費用額，案經本院嘉義簡易庭
    於100年 6月22日以100年度嘉簡聲第41號裁定確定抗告人應
    負擔之訴訟費用額為新臺幣（以下同） 4,080元等情，業據
    本院調取前揭訴訟卷宗查明無訛，自堪信屬實。至抗告人固
    抗辯其並未收受 100年度嘉簡字第19號判決書云云，然該判
    決書業於100年 4月7日向抗告人位在嘉義縣民雄鄉○○村○
    ○○街 2號戶籍住址送達，因未獲會晤本人亦無受領文書之
    同居人或受僱人，而於同日將該送達文書寄存於嘉義縣警察
    局民雄分局北斗派出所以為送達等情，有送達證書及抗告人
    個人基本資料查詢結果在卷可憑，依民事訴訟法第138條第2
    項規定自寄存之日起10日即發生效力，是抗告人上開辯詞，
    自不足採。而上開判決既已確定，且依民事訴訟法第78條判
    命敗訴之抗告人負擔訴訟費用，依前揭說明，抗告人自不得
    在本件確定訴訟費用額程序就實體事項及訴訟費用負擔再為
    爭執。從而，依卷內卷證所示，本件抗告人應負擔（賠償相
    對人）之訴訟費用額為4,080元【計算式：(500+3,580=4,08
    0 】，原裁定確定抗告人應負擔（賠償相對人）之訴訟費用
    額為 4,080元及自原裁定送達之翌日起至清償日止按週年利
    率百分之 5計算之利息，並無違誤。抗告意旨指摘原裁定不
    當，為無理由，應予駁回。
三、依民事訴訟法第436條之1第3項、第495條之1第1項、第449
    條第1項、第95條、第78條，裁定如主文。
中    華    民    國   100    年    7     月    29    日
                    民事第三庭  審判長法  官  黃茂宏
                                      法  官  陳端宜
                                      法  官  曾宏揚
以上正本係照原本作成。
本件不得再抗告。
中    華    民    國   100    年    7     月    29    日
                                      書記官  陳見明